【裁判字號】    89,訴,101
【裁判日期】    890217
【裁判案由】    偽造文書
【裁判全文】
臺灣臺中地方法院刑事判決                          八十九年度訴字第一一號
    公  訴  人  臺灣臺中地方法院檢察署檢察官
    被      告  乙○○
右列被告因偽造文書案件，經檢察官提起公訴（八十八年度偵字第二四四七五號），
本院判決如左：
    主  文
乙○○行使偽造私文書，足以生損害於公眾及他人，處有期徒刑參月，緩刑參年。
內政部警政署國道公路警察局舉發違反道路交通管理事件通知單（八八公警局交字第
○○○一四七四號）上偽造之「甲○○」署押沒收。
    事  實
一、乙○○於民國八十八年八月二十二日凌晨一時十八分許，駕駛不知情之張為英所
    有車號ＴＧ－三四○八號自用小客車，途經苗栗縣後龍鎮台六十一線南下一○一
    ．三公里處，因闖紅燈及無照駕駛等交通違規，經國道公路警察局省道第二隊警
    員查獲，為規避裁罰，竟冒用其弟「甲○○」之名義，並在警員所製作之舉發違
    反道路交通管理事件通知單（八八公警局交字第○○○一四七四號）之收受通知
    聯者簽章欄內偽簽「甲○○」之署押，偽造足以表明違規人係「甲○○」，以及
    「甲○○」已收受該舉發違反道路交通管理事件通知單等意思之私文書，持交承
    辦員警收執，足以生損害於甲○○及國道公路警察局省道第二隊對於舉發違反道
    路交通管理事件之正確性。嗣於八十八年十一月十九日，甲○○至台中區監理所
    考領重型機車駕駛執照時，經該所人員告知尚有違規罰鍰未繳，甲○○因而提出
    申訴後，經警循線查悉上情。
二、案經國道公路警察局省道第二隊移送臺灣臺中地方法院檢察署檢察官偵查起訴。
    理  由
一、右揭事實，業據被告乙○○於警訊時及審理中坦承不諱，核與被害人甲○○於警
    訊時指述之情節相符，並經證人張為英於警訊時證述屬實，且有內政部警政署國
    道公路警察局舉發違反道路交通管理事件通知單（八八公警局交字第○○○一四
    七四號）一紙附卷可稽。事證明確，被告犯行堪以認定。
二、按被告於警員填寫之舉發違反道路管理事件通知單之收受通知聯者簽章欄偽簽其
    弟「甲○○」之署押，表示已收到該通知單之意思，顯然對該文書之內容有所主
    張，足以生損害於甲○○及道路交通管理之正確性，被告簽名後復將通知單交還
    警員，屬行使偽造私文書之行為。核被告所為，係犯刑法第二百十六條、第二百
    十條之行使偽造私文書罪。被告偽造署押為偽造私文書之階段行為，偽造私文書
    後又持以行使，其偽造私文書之低度行為復為行使偽造私文書之高度行為所吸收
    ，均不另論罪。又被告在舉發違反道路管理事件通知單上偽簽甲○○之署押，自
    不待依據習慣或特約，單從形式上觀察，即足以知悉係表示以甲○○名義出具領
    取通知聯之證明，此當然屬於刑法第二百十條之私文書，公訴人認係同法第二百
    二十條第一項準私文書，容有未洽，併予敘明。爰審酌被告係因無照駕駛，為規
    避裁罰，一時失慮冒用其弟名義簽名，犯罪所生之損害尚屬輕微，犯後坦承犯行
    等一切情狀，量處如主文所示之刑。末查被告未曾受有期徒刑以上刑之宣告，有
    臺灣臺中地方法院檢察署刑案資料查註紀錄表附卷可憑，被告因一時失慮致罹刑
    章，犯後坦承犯行深具悔意，其經此教訓，當知警惕而無再犯之虞，本院綜核各
    情認其所受刑之宣告以暫不執行為適當，併予宣告緩刑三年，以啟自新。內政部
    警政署國道公路警察局舉發違反道路交通管理事件通知單（八八公警局交字第○
    ○○一四七四號）上偽造之「甲○○」署押，應依刑法第二百十九條沒收。
據上論斷，應依刑事訴訟法第二百九十九條第一項前段，刑法第二百十六條、第二百
十條、第七十四條第一款、第二百十九條，判決如主文。
中      華      民      國      八十九      年      二    月    十七    日
                                    臺灣臺中地方法院刑事第二庭
                                       法  官 陳  文  燦
右正本證明與原本無異。
如不服本判決，應於送達後十日內向本院提出上訴狀（須附繕本），上訴於台灣高等
法院台中分院。
                                        書記官
中      華      民      國      八十九      年   二       月   十七     日
附錄論罪科刑法條
刑法第二百十條：偽造、變造私文書，足以生損害於公眾或他人者，處五年以下有期
徒刑。
刑法第二百十六條：行使第二百十條至第二百十五條之文書者，依偽造、變造文書或
登載不實事項或使登載不實事項之規定處斷。


司法院資訊處製作；財團法人民間司法改革基金會備份。
